【裁判字號】    95,簡上,48
【裁判日期】    950418
【裁判案由】    竊盜
【裁判全文】
臺灣桃園地方法院刑事判決              95年度簡上字第48號
上  訴  人  臺灣桃園地方法院檢察署檢察官
被      告  丁○○
                    （現於臺灣桃園監獄另案執行中）
上列上訴人因被告竊盜案件，不服中華民國94年12月7 日本院94
年度桃簡字第2592號第1 審簡易判決（聲請簡易判決處刑案號：
94年度偵字第13436 號、18078 號），提起上訴，及移送併案審
理（94年度偵字第21599 號、95年度偵字第141 號），本院管轄
之合議庭改依通常程序審理，逕為第1 審判決如下：
    主  文
原判決撤銷。
丁○○共同連續竊盜，累犯，處有期徒刑捌月。扣案之鑰匙壹支
沒收。
    事  實
一、丁○○前有盜匪、恐嚇取財等前科，又因竊盜案件，經本院
    九十二年度桃簡字第一八一八號刑事判決判處有期徒刑三月
    確定，於民國九十四年一月二日入監執行，迄同年四月一日
    執行完畢（構成累犯）。詎其仍不知悔改，復基於意圖為自
    己不法所有之概括犯意，或單獨或與張恭銘（由檢察官另案
    偵辦起訴）共同於附表所示之時地，以附表所示之作案方式
    ，竊得如附表所示之物（附表編號五所示之竊盜犯行，尚未
    得手之際，即為警查獲而未得逞），嗣分別於附表所示之時
    地為警查獲，並扣得如附表編號二所示丁○○所有供該次竊
    盜犯罪所用之鑰匙一支。
二、案經桃園縣政府警察局、桃園分局報請臺灣桃園地方法院檢
    察署檢察官偵查後聲請簡易判決處刑及移送併案審理。
    理  由
一、按被告以外之人於審判外之言詞或書面陳述，除法律有規定
    者外，不得作為證據，刑事訴訟法第一百五十九條第一項固
    定有明文。惟被告以外之人於審判外之陳述，雖不符同法第
    一百五十九條之一至之四之規定，而經當事人於審判程序同
    意作為證據，法院審酌該言詞陳述或書面陳述作成時之情況
    ，認為適當者，亦得為證據。刑事訴訟法第一百五十九條之
    五第一項定有明文。查本件被害人丙○○、乙○○、甲○○
    及共犯張恭銘、證人戊○○等人於警詢時之陳述，均屬被告
    以外之人在審判外之陳述而屬傳聞證據，且不符刑事訴訟法
    第一百五十九條之三之規定，惟檢察官、被告就上開審判外
    之陳述，業已陳明同意引用為證據，而本院審酌渠等於陳述
    作成時之情況，核無違法取證之瑕疵，亦認為以之作為證據
    為適當，依上開規定，上開證人前述審判外之陳述，得為證
    據。
二、上揭犯罪事實，業據被告丁○○迭於警詢、偵查及本院審理
    時坦承不諱，核與證人丙○○、乙○○、甲○○、張恭銘、
    戊○○於警詢時證述之情節相符，且有贓物認領保管單、車
    輛竊盜車牌失竊資料個別查詢報表－查詢車輛認可資料、車
    輛尋獲證明單、贓物照片等件在卷可稽，並有鑰匙一支扣案
    可佐，足認被告前開自白與事實相符，堪以採信。本件事證
    明確，自應依法論科。
三、核被告於附表編號一、二、三、四所為，均係犯刑法第三百
    二十條第一項之普通竊盜罪。附表編號五所為，係犯同法第
    三百二十條第三項、第一項之普通竊盜未遂罪。被告於附表
    編號四、五所示之竊盜犯行，與張恭銘具有犯意聯絡及行為
    分擔，應論以共同正犯。又被告於附表所示先後四次竊盜既
    遂及一次竊盜未遂之犯行，時間緊接，觸犯基本構成要件相
    同之罪名，為連續犯，依刑法第五十六條之規定論以情節較
    重如附表編號四所示之共同竊盜既遂一罪，並加重其刑。檢
    察官雖僅就被告所為如附表編號一、二所示之部分聲請簡易
    判決處刑，然被告所為如附表編號三、四、五所示之竊盜犯
    行，與前述聲請簡易判決處刑部分既具有連續犯之裁判上一
    罪關係，基於審判不可分原則，應為聲請簡易處刑效力所及
    ，本院自應併予審理。又被告有如事實欄一所載之犯罪科刑
    及執行完畢之紀錄，此有臺灣高等法院被告前案紀錄表在卷
    可按，其前受有期徒刑執行完畢，於五年內再犯
    本件有期徒刑以上之罪，為累犯，應依刑法第四十七條之規
    定加重其刑，並遞加重之。
四、原審予被告論罪科刑，固非無見。惟原審未及斟酌與本案（
    即附表編號一、二所示之部分）有連續犯關係之併案事實（
    即附表編號三、四、五所示之部分），即有未合。檢察官上
    訴執此指摘原判決不當，為有理由，應由本院將原判決撤銷
    改判。爰審酌被告所犯如附表所示之竊盜案件之犯罪情節、
    所竊得之財物、被害人受損之程度，及其犯後之態度等一切
    情狀，從輕量處如主文第二項所示之刑，以啟自新。扣案之
    鑰匙一支（附表編號二所示之部分），為被告所有，業據其
    供述在卷，且係供該次竊盜犯罪所用之物，併依刑法第三十
    八條第一項第二款之規定宣告沒收。
五、本件有刑事訴訟法第四百五十一條之一第四項但書第二款之
    情形，爰依同法第四百五十二條規定，適用通常程序審理，
    逕為第一審判決，附此敘明。
據上論斷，應依刑事訴訟法第四百五十二條、第四百五十五條之
一第三項、第三百六十九條第一項前段、第三百六十四條、第二
百九十九條第一項前段，刑法第二十八條、第五十六條、第三百
二十條第一項、第四十七條、第三十八條第一項第二款，罰金罰
鍰提高標準條例第一條前段，判決如主文。
本案經檢察官楊挺宏到庭執行職務。
中    華    民    國    95    年    4     月    18    日
                  刑事第八庭  審判長法  官  曾家貽
                                    法  官  陳彥宏
                                    法  官  吳為平
以上正本證明與原本無異。
如不服本判決，應於送達後十日內，向本院提出上訴狀（應附繕
本）。
                                    書記官  江惠婷
中    華    民    國    95    年    4     月    18    日
附表：
┌─┬────┬────┬────────┬────┬────┬────┐
│編│犯罪時間│犯罪地點│   作案方式     │查獲經過│扣案物品│備    註│
│號│        │        │  （新臺幣）    │        │        │        │
├─┼────┼────┼────────┼────┼────┼────┤
│一│九十四年│桃園縣桃│徒手竊取被害人陳│得手後，│無。    │本案部分│
│  │七月一日│園市國際│彥鋒所有木桶上約│準備離去│        │：九十四│
│  │下午六時│路五四九│值二千元之鐵條十│時，經警│        │年度偵字│
│  │五十分許│巷前之空│二條。          │巡邏經過│        │第一三四│
│  │。      │地。    │                │該地而當│        │三六號。│
│  │        │        │                │場查獲。│        │        │
├─┼────┼────┼────────┼────┼────┼────┤
│二│九十四年│桃園縣桃│持其所有之鑰匙一│於九十四│被告陳善│本案部分│
│  │九月九日│園市民族│支，竊取被害人林│年九月二│如所有供│：九十四│
│  │上午八時│路與長壽│謂成持有停放於該│十八日下│本件竊盜│年度偵字│
│  │至同日晚│路口。  │處之車號LEQ-○七│午五時十│犯罪所用│第一八○│
│  │間九時間│        │一號價值約二萬元│分許，在│之鑰匙一│七八號。│
│  │之某一時│        │之機車一台，得手│桃園縣桃│支。    │        │
│  │點。    │        │後，供己騎用。  │園市福昌│        │        │
│  │        │        │                │街三號前│        │        │
│  │        │        │                │，為警查│        │        │
│  │        │        │                │獲。    │        │        │
├─┼────┼────┼────────┼────┼────┼────┤
│三│九十四年│桃園縣桃│見友人甲○○所有│九十四年│無。    │併案審理│
│  │十一月一│園市中正│之車號QRR-七四○│十一月十│        │部分：九│
│  │日下午二│路與同德│號機車停放於該處│三日上午│        │十五年度│
│  │時許。  │六街街口│，趁無人注意之際│十一時五│        │偵字第一│
│  │        │。      │，持前向甲○○借│十分許，│        │四一號。│
│  │        │        │得之機車鑰匙，啟│騎乘該車│        │        │
│  │        │        │動電門而竊取該車│行經桃園│        │        │
│  │        │        │，得手後，供己使│縣桃園市│        │        │
│  │        │        │用。            │成功路與│        │        │
│  │        │        │                │東國街口│        │        │
│  │        │        │                │時，為警│        │        │
│  │        │        │                │當場查獲│        │        │
│  │        │        │                │。      │        │        │
├─┼────┼────┼────────┼────┼────┼────┤
│四│九十四年│桃園縣桃│夥同張恭銘，共同│九十四年│無。    │併案審理│
│  │十一月二│園市大業│徒手竊取該工地內│十一月二│        │部分：九│
│  │十三日中│路一段與│之車牙機一台，得│十八日下│        │十四年度│
│  │午十二時│雙峰路口│手後，隨即逃逸。│午四時許│        │偵字第二│
│  │許。    │之竹城輕│                │，二人再│        │一五九九│
│  │        │井澤工地│                │度前往該│        │號。    │
│  │        │內。    │                │工地下手│        │        │
│  │        │        │                │行竊尚未│        │        │
│  │        │        │                │得逞之際│        │        │
│  │        │        │                │，為該工│        │        │
│  │        │        │                │地主任黃│        │        │
│  │        │        │                │守團報警│        │        │
│  │        │        │                │查獲。  │        │        │
├─┼────┼────┼────────┼────┼────┼────┤
│五│九十四年│同上。  │夥同張恭銘，共同│同上。  │無。    │同上。  │
│  │十一月二│        │前往該工地下手行│        │        │        │
│  │十八日下│        │竊尚未得逞之際，│        │        │        │
│  │午四時許│        │為該工地主任黃守│        │        │        │
│  │。      │        │團報警查獲而未得│        │        │        │
│  │        │        │逞。            │        │        │        │
└─┴────┴────┴────────┴────┴────┴────┘
附錄論罪科刑法條：
刑法第三百二十條
意圖為自己或第三人不法之所有，而竊取他人之動產者，為竊盜
罪，處五年以下有期徒刑、拘役或五百元以下罰金。
意圖為自己或第三人不法之利益，而竊佔他人之不動產者，依前
項之規定處斷。
前二項之未遂犯罰之。


司法院資訊處製作；財團法人民間司法改革基金會備份。
